臺灣臺中地方法院刑事判決
110年度訴緝字第116號
公  訴  人  臺灣臺中地方檢察署檢察官
被      告  潘俊逸  （原名潘賢貴）





上列被告因詐欺案件，經檢察官追加起訴（106年度偵緝字第973
號），因被告於準備程序中就被訴事實為有罪之陳述，經告知簡
式審判程序之旨，並聽取當事人之意見後，本院合議庭裁定由受
命法官獨任進行簡式審判程序，判決如下：
    主    文
丁○○犯三人以上共同以網際網路對公眾散布而犯詐欺取財罪，
處有期徒刑壹年壹月。未扣案之犯罪所得新臺幣參萬元沒收，於
全部或一部不能沒收或不宜執行沒收時，追徵其價額。 
    犯罪事實及理由
一、犯罪事實：
　　丁○○為陳嘉琪（所犯加重詐欺取財罪，業經本院以106年度
    原訴字第21號判刑確定）之友人。詎丁○○、陳嘉琪與某真實
    姓名年籍不詳自稱「李金發」、「阿志」成年男子及所屬詐
    欺集團成員（無證據證明成員中有未滿18歲之人），共同意
    圖為自己不法之所有，基於三人以上共同以網際網路對公眾
    散布而犯詐欺取財之犯意聯絡，由丁○○於民國105 年4 月底
    至5 月初某日，將陳嘉琪所有已設定網路銀行轉帳之玉山商
    業銀行太平分行帳號000-0000000000000 號帳戶（下稱玉山
    商銀帳戶）之存摺、提款卡及密碼、印章及網路銀行密碼等
    物交予「阿志」，復由該詐欺集團不詳成員以電腦設備連結
    至8891中古車行網站上，刊登不實之販售車輛訊息，誘使不
    特定人來電詢問以遂行詐騙，經乙○○於105 年5 月7 日晚間
    8時許，上網瀏覽前揭網頁訊息後，信以為真，即與「李金
    發」聯繫購買車輛事宜，因而陷於錯誤同意購買車輛，而該
    詐欺集團不詳成員即將陳嘉琪上開玉山商銀帳戶之存摺、印
    章等物，以宅急便方式寄予乙○○，要求乙○○匯入新臺幣（下
    同）100 萬元，乙○○即依對方指示，於105 年5 月25日中午
    12時許，前往桃園市○○區○○路000 ○0 號玉山商銀桃鶯分行
    ，匯款100 萬元至陳嘉琪上開玉山商銀帳戶，以確認完成汽
    車買賣交易。而該詐欺集團不詳成員知悉乙○○已將款項匯入
    陳嘉琪之玉山商銀帳戶後，隨即透過網路銀行轉帳功能，將
    此筆款項轉入陳嘉琪所有之國泰世華商業銀行五權分行帳號
    000-0000000000000000號帳戶（下稱國泰世華商銀帳戶），
    嗣丁○○與陳嘉琪於105 年5 月25日中午12時29分許，前往臺
    中市之國泰世華商業銀行五權分行，由陳嘉琪臨櫃提領前開
    甫轉入國泰世華商銀帳戶內之90萬元，再至自動櫃員機先後
    提領國泰世華商銀帳戶內之3萬元、3萬元、3萬元、1萬元（
    共10萬元）後，旋將提領之100萬元交予在旁等候之丁○○，
    而丁○○又將之悉數交予「阿志」，丁○○因此取得報酬3萬元
    。嗣乙○○發覺受騙而報警處理，始經警循線查悉上情。
二、證據名稱：
　㈠被告丁○○於偵查中之供述，及於本院訊問、準備程序、審理
    時之自白。　
  ㈡證人即告訴人乙○○於警詢時之證述。
  ㈢證人即另案被告陳嘉琪於警詢時之證述。
　㈣內政部警政署刑事警察局指認犯罪嫌疑人紀錄表。
  ㈤105年5月25日銀行提款翻拍照片。
  ㈥玉山銀行存匯中心105 年6 月7 日玉山個(存) 字第10505310
    93號函暨所附交易明細整合查詢資料。
　㈦國泰世華商業銀行五權分行105 年7 月6 日國世五權字第105
    0000033號函暨所附交易明細表。
  ㈧內政部警政署反詐騙案件紀錄表。 
三、論罪科刑：
  ㈠按犯第339條詐欺罪而有3人以上共同犯之、以廣播電視、電
    子通訊、網際網路或其他媒體等傳播工具，對公眾散布而犯
    之者，為加重詐欺取財罪，刑法第339條之4第1項第2款、第
    3款定有明文，亦即刑法第339條之4第1項第2款、第3款係將
    「3人以上共同犯之」、「以廣播電視、電子通訊、網際網
    路或其他媒體等傳播工具，對公眾散布而犯之」列為詐欺罪
    之加重要件。查被告丁○○交付前開金融帳戶資料予「阿志」
    後，其等所屬之詐欺集團成員「李金發」等人即以前揭利用
    網際網路對公眾散布之手法施用詐術，致告訴人乙○○陷於錯
    誤而匯入款項，嗣由被告、證人陳嘉琪前往銀行，由證人陳
    嘉琪提領詐欺贓款共100萬元，觀諸該詐騙集團組織縝密，
    分工精細，而集團成員至少包括自稱「阿志」、「李金發」
    成年男子及證人陳嘉琪、被告等人，可見該詐欺集團之成員
    已達三人以上至明。是核被告所為，係犯刑法第339條之4第
    1項第2款、第3款三人以上共同以網際網路對公眾散布之詐
    欺取財罪。
  ㈡被告、證人陳嘉琪及其他詐欺集團成員間，就上開犯行，有
    犯意聯絡與行為分擔，為共同正犯。
  ㈢爰以行為人之責任為基礎，審酌；①被告本應依循正途獲取所
    需，竟為圖一己之私，與證人陳嘉琪等詐欺集團成員共同為
    前開犯行，其行為實非可取；②被告犯後坦承犯行，態度尚
    可；③被告迄今並未賠償告訴人損害與告訴人受損害之金額
    非低，及其犯罪之動機、目的、手段、共同犯罪分工情節；
    ④被告自陳之教育程度、職業、家庭經濟及生活狀況（本院1
    10訴緝116號卷第80頁）等一切情狀，量處如主文所示之刑
    ，以資懲儆。
四、沒收：
    按犯罪所得，屬於犯罪行為人者，沒收之；沒收，於全部或
    一部不能沒收或不宜執行沒收時，追徵其價額，刑法第38條
    之1 第1 項前段、第3 項定有明文。查被告因參與本案犯行
    ，獲得3萬元之報酬乙情，業據其於本院準備程序時供陳明
    確（本院110訴緝116號卷第69-70頁），屬於犯罪所得，雖
    未扣案，仍應依上開規定宣告沒收，並於全部或一部不能沒
    收或不宜執行沒收時，追徵其價額。
據上論斷，應依刑事訴訟法第273 條之1 第1 項、第299 條第 1
項前段、第310 條之2 、第454 條，判決如主文。
本案經檢察官甲○○追加起訴，經檢察官張添興、沈淑宜、丙○○到
庭執行職務。
中　　華　　民　　國    110    年    9    月    15   日 
                   刑事第十五庭  法  官  黃震岳
以上正本證明與原本無異。
如不服本判決應於收受判決後20日內向本院提出上訴書狀，並應
敘述具體理由；其未敘述上訴理由者，應於上訴期間屆滿後20日
內向本院補提理由書（均須按他造當事人之人數附繕本）「切勿
逕送上級法院」。
告訴人或被害人如不服判決，應備理由具狀向檢察官請求上訴，
上訴期間之計算，以檢察官收受判決正本之日起算。
                                 書記官  黃俞婷
中　　華　　民　　國    110    年    9    月    15   日 

附錄本判決論罪之法條：
中華民國刑法第339條之4第1項
犯第 339 條詐欺罪而有下列情形之一者，處 1 年以上 7 年以
下有期徒刑，得併科 1 百萬元以下罰金：
一、冒用政府機關或公務員名義犯之。
二、三人以上共同犯之。
三、以廣播電視、電子通訊、網際網路或其他媒體等傳播工具，
    對公眾散布而犯之。前項之未遂犯罰之。